臺灣桃園地方法院刑事判決
110年度易字第905號
公  訴  人  臺灣桃園地方檢察署檢察官
被      告  吳姿儀


                    （現另案於法務部○○○○○○○○○                      執行中)                             
上列被告因毀損案件，經檢察官提起公訴（110年度偵字第4049
號），本院判決如下：
    主  文
吳姿儀犯毀損他人物品罪，累犯，處罰金新臺幣陸仟元，如易服
勞役，以新臺幣壹仟元折算壹日。
    事實及理由
一、本案犯罪事實引用檢察官起訴書之記載（如附件）。 
二、證據名稱：
  ㈠被告吳姿儀於本院審理時之自白。
  ㈡證人即告訴人張佩瑜於警詢時之證述。
  ㈢證人吳宇榮於警詢、檢察官訊問時之證述。
  ㈣車牌號碼000-000號重型機車之車籍資料及車損照片。
  ㈤本院勘驗筆錄、監視器翻拍照片。
三、論罪科刑：
  ㈠按刑法第354條之毀損罪，係以使所毀損之物失其全部或一部
    效用為其構成要件。所謂「毀棄」即毀壞滅棄，使物之本體
    全部喪失其效用者；稱「損壞」即損害破壞，致使物之性質
    、外形或其特定目的之可用性，較原來之狀態有顯著不良之
    改變，而失其全部或一部之效用者；稱「致令不堪用」係指
    除毀棄損壞物之本體外，以其他不損及原物形式之方法，使
    物之一部或全部喪失其效用者而言。查被告之行為已致告訴
    人所有機車之右後照鏡破裂、車殼刮傷，自已該當前揭毀損
    罪之構成要件無訛。是核被告所為，係犯刑法第354條之毀
    損他人物品罪。
  ㈡查被告前因公共危險案件，經本院判處有期徒刑2月確定，於
    民國106年9月22日執行完畢，有卷附臺灣高等法院被告前案
    紀錄表1份可稽，其受有期徒刑之執行完畢後，5年以內故意
    再犯有期徒刑以上之本罪，為累犯，惟本院衡酌被告構成累
    犯之前案與本案既屬不同罪質之犯罪，實難逕認被告具有累
    犯應加重其刑之特別惡性，茲參酌司法院釋字第775號解釋
    意旨不加重其刑。
  ㈢爰審酌被告不知尊重他人財產權，率爾毀損他人物品，實屬
    不該，兼衡被告智識程度、犯罪動機、手段、毀損物品價值
    ，犯後雖曾否認犯行，終能坦認其非之犯後態度等一切情狀
    ，量處如主文所示之刑，並諭知易服勞役之折算標準，以資
    警懲。
據上論斷，應依刑事訴訟法第299條第1項前段、第310條之1第1
項、第2項，刑法第354條、第47條第1項、第42條第3項前段，刑
法施行法第1條之1第1項，判決如主文。
本案經檢察官李家豪提起公訴，檢察官林欣怡到庭執行職務。
中　　華　　民　　國　　111 　年　　1 　　月　　21　　日
                    刑事第八庭  法　官　許雅婷
以上正本證明與原本無異。
如不服本判決應於收受判決後20日內向本院提出上訴書狀，並應
敘述具體理由。其未敘述上訴理由者，應於上訴期間屆滿後20日
內向本院補提理由書(均須按他造當事人之人數附繕本)「切勿逕
送上級法院」。 
  　　　　　　　　　　　　　　　書記官　蔡紫凌
中　　華　　民　　國　　111 　年　　1 　　月　　22　　日
附錄本案論罪科刑法條全文：
中華民國刑法第354條
毀棄、損壞前二條以外之他人之物或致令不堪用，足以生損害於
公眾或他人者，處2年以下有期徒刑、拘役或1萬5千元以下罰金
。

附件：
臺灣桃園地方檢察署檢察官起訴書
                                     110年度偵字第4049號
　　被　　　告　吳姿儀　女　44歲（民國00年0月00日生）
　　　　　　　　　　　　住桃園市○鎮區○○路000巷00弄00                         號
　　　　　　　　　　　　國民身分證統一編號：Z000000000號
上列被告因毀棄損壞案件，業經偵查終結，認應提起公訴，茲將
犯罪事實及證據並所犯法條分敘如下：
　　　　　　犯罪事實
一、吳姿儀前因竊盜案件，於民國108年5月8日經臺灣高等法院
    以108年度上易字第789號判決判處有期徒刑2月確定，其於1
    08年8月8日入監執行，後於108年10月7日執行完畢。詎其猶
    不知悔悟，竟基於毀損之犯意，於109年5月16日下午1時37
    分許，在桃園市○○區○○○路0段000巷000弄00○0號前，以腳踢
    擊張佩瑜所有車牌號碼000—NJR號普通重型機車，使該機車
    傾倒後右後照鏡破裂、車殼刮傷不堪使用，足生損害於張佩
    瑜。嗣於同日下午4時許，張佩瑜外出發覺車輛受損，訴警
    究辦，經警調閱監視器畫面後，始知上情。
二、案經張佩瑜訴由桃園市政府警察局中壢分局報告偵辦。
            證據並所犯法條
一、訊據被告吳姿儀矢口否認涉有上開犯行，辯稱：伊並未破壞
    告訴人張佩瑜所有機車等語。經查，上開犯罪事實，業據告
    訴人於警詢中指述歷歷，另證人吳宇榮到庭證稱：該處屋主
    是一個余先生，屋主請伊幫忙看頭看尾，因為屋主有東西要
    修繕都是找伊，該處16之6總共分成9間，由伊代替屋主與租
    客簽約，租16之6一樓B室是林其佑，林其佑的女友經常在那
    邊進進出出，所以警衛跟伊等對該女子印象都很深，該女子
    走出來的時候是搖搖晃晃的，事後退租時伊去跟林其佑點交
    ，林其佑坦承當天因為男女朋友吵架，林其佑把該女子關在
    外面，該女子就把外面的第四台電線扯掉、拿滅火器砸門，
    這些是早上的事情，下午就把人家機車踢倒，伊確認被
    告就是林其佑女友，伊也有問被告本人為什麼沒事踢人家機
    車，被告就不說話，林其佑說是喝醉酒，兩個吵架等語，是
    證人指認被告即為監視器中之女子無誤，是被告上開辯解顯
    係卸責之詞，不足採信。此外，復有房屋租賃契約書、監視
    器擷取照片、告訴人機車照片共14張在卷可稽，被告之犯嫌
    已堪認定。
二、核被告所為，係犯刑法第354條毀損罪嫌。被告有如犯罪事
    實欄所載之徒刑宣告及執行完畢紀錄，此有刑案資料查註紀
    錄表在卷可佐，其於5年內故意再犯有期徒刑以上之本罪，
    為累犯，請依刑法第47條第1項規定及司法院大法官釋字第7
    75號解釋意旨，加重其刑。
三、依刑事訴訟法第251條第1項提起公訴。
  　此　致
臺灣桃園地方法院
中　　華　　民　　國　  110　　年　　5　　月　　24　　日
                               檢  察  官  李家豪
本件證明與原本無異
中　　華　　民　　國　　110　  年　　6  　月　　9  　日
                               書  記  官  陳建寧